# 关于同一控制下企业分立的处理方法

提问人：greygenie 时间：2011-01-10 13:07:04
请问同一控制下企业分立的处理方法
A公司于 2010 年 12 月 31 日收购B公司，B公司自 2007 年起就一直受A公司的母公司控制，B公司在 2010 年内进行了分立，将一部分业务分立至新的C公司，新的C公司并不在 2010 年 12 月 31 日的收购范围内，请问在编制合并报表时， 2009 年的比较数据将如何编制？
是否可以采用B公司法定报告进行合并，将B公司 2010 年的分立作为资产处置在 2010 年合并报告中体现？

回答人：chenyiwei
回复 楼主 greygenie 的帖子可以这样处理。新设C公司在合并报表层面视作于分立日从合并集团中剥离出一部分资产和负债，冲减合并股东权益。